【裁判字號】    92,婚,446
【裁判日期】    920916
【裁判案由】    履行同居
【裁判全文】
臺灣彰化地方法院民事判決  九十二年度婚字第四四六號
    原      告  乙○○
    被      告  甲○○
右當事人間請求履行同居事件，於中華民國九十二年九月二日言詞辯論終結，本院判
決如左：
    主    文
被告應與原告同居。
訴訟費用由被告負擔。
    事    實
甲、原告方面：
    一、聲明：如主文所示。
    二、陳述：兩造於民國（下同）八十八年五月九日結婚，不料被告自九十二年元
        月一日間起，忽反常態，經常深夜未歸，原告初以和為貴，百般忍受，被告
        卻得寸進尺，更在外居住，不理家務，還經親友勸告無效。被告與人在外同
        居，但原告沒有證據。另原告承認曾有一名男子三更半夜打電話邀原告出去
        唱歌的事情，但當時小孩是原告娘家媽媽在帶，被告能有異性朋友，原告也
        要有，不能因為結婚就把原告束縛。按夫妻互負同居義務，為民法第一千零
        一條明文，為此提起本件訴訟，請鈞院賜判決如訴之聲明。
    三、證據：提出戶籍謄本二件。
乙、被告方面：
    一、聲明：駁回原告之訴。
    二、陳述：被告與原告個性不合，理念不同，不願與原告履行同居。因為原告每
        次與被告吵架，原告就會在原告父母親面前要被告拿出印章出來蓋，被告的
        自尊心被原告放在地上踩。至原告主張被告與人同居乙事，因原告笑被告無
        能，且對方只是被告女性的朋友。兩造剛結婚的時候，還曾有一名男子三更
        半夜打電話來邀原告出去唱歌，原告出去了小孩怎麼辦，被告隔天還要上班
        小孩誰要照顧，為此兩造還吵架。
    理    由
一、本件原告主張兩造於八十八年五月九日結婚，被告於九十二年元月一日間起離家
    出走，迄今不履行同居義務之事實，有原告提出之戶籍謄本二件為證，且為被告
    所不爭執，堪認原告此部分之主張為真實。惟被告另外辯稱與原告個性不合，理
    念不同，每次兩造吵架，原告就會在原告父母親面前要被告拿出印章出來蓋，且
    兩造曾為了一名男子三更半夜打電話來邀原告出去唱歌乙事吵架，故被告不願與
    原告履行同居等語。然查，夫妻來自不同之家庭，生長環境及接受之教育不同，
    故個性、理念不同，甚至吵架，本係常有之事，惟此自有待兩造理性溝通解決，
    然被告捨此不為，竟以拒與原告履行同居來解決兩造之問題，破壞了婚姻之本質
    。故被告抗辯之事實，姑不論是否為真實，本院認均不足以作為不履行同居之正
    當理由，否則婚姻制度及家庭功能即可能在個性不合此等抽象空泛之理由中輕易
    地崩解，是被告此部分之抗辯顯然無據。
二、按夫妻互負同居之義務，民法第一千零一條有明文規定。被告不履行同居義務，
    又無不能履行同居義務之正當理由，是原告依上開規定訴請被告履行同居，依法
    應予准許。
三、據上論結：本件原告之訴為有理由，依民事訴訟法第七十八條判決如主文。
中      華      民      國    九十二    年      九      月      十六    日
                                  臺灣彰化地方法院家事法庭
~B法      官  詹秀錦
右為正本係照原本作成
如對本判決上訴應於判決送達後廿日向本院提出上訴狀
中      華      民      國    九十二    年      九      月      二      日
~B法院書記官  楊美芳


司法院資訊處製作；財團法人民間司法改革基金會備份。
